【裁判字號】    89,交易,288
【裁判日期】    890823
【裁判案由】    過失致死等
【裁判全文】
臺灣板橋地方法院刑事判決                        八十九年度交易字第二八八號
    公  訴  人  臺灣板橋地方法院檢察署檢察官
    被      告  乙○○
右列被告因過失致死等案件，經檢察官提起公訴（八十九年度偵字第七二六八號），
本院判決如左：
    主  文
乙○○服用酒類，不能安全駕駛動力交通工具而駕駛，處有期徒刑肆月。又因過失致
人於死，處有期徒刑拾月；應執行有期徒刑壹年。緩刑年。
    事  實
一、乙○○前於民國八十年間，因犯竊盜罪，經本院判處有期徒刑一年六月確定，入
    監執行至八十二年七月九日因縮短刑期假釋出監，刑滿日期為八十二年十二月九
    日（未構成累犯），明知駕駛動力交通工具前，不得服用酒類以致不能安全駕駛
    ，仍於八十九年四月四日晚間飲酒後，駕駛車號ＨＯ─二六一二號自用小客車附
    載友人蔡建華，沿臺北縣土城市○○路○段，由土城市往中和市方向行駛，其本
    應注意車前狀況，並隨時採取必要之安全措施，且當時天候為晴天、夜間有照明
    、路面乾燥無缺陷，其視線、路況等情形均屬良好，並無不能注意之情況。詎乙
    ○○酒醉後駕駛上開車輛，於同日晚上九時三十五分許，欲載友人蔡建華返回位
    於臺北縣三峽鎮住處，行駛至臺北縣土城市○○路○段、延安街口迴轉時，欲閃
    避對向之車輛，因受酒精影響致反應較慢、感覺減低，進而改變思考而影響駕駛
    行為，致操作失控穿越車道安全島，撞擊對向車道由卓佳憲騎乘之ＡＴＯ－七八
    ０號重型機車，造成卓佳憲因胸腔內出血、胸部外傷，於同日晚上十一時許送醫
    途中，因傷重不治死亡。乙○○於上開車禍事故發生後報警處理，並於員警至現
    場處理時承認為肇事人，自首接受本院裁判。而其於八十九年四月四日晚上十時
    十九分許，接受吐氣所含酒精成分測試結果為每公升零點八七毫克。
二、案經臺北縣警察局土城分局報請臺灣板橋地方法院檢察署檢察官相驗後及被害人
    卓佳憲之父甲○○訴請該署檢察官偵查起訴。
    理  由
一、訊據被告乙○○對於右揭時地飲洒後駕駛車輛，欲迴轉時因酒醉導致操作失控越
    過安全島，並撞擊被害人卓佳憲死亡之事實均供承不諱，並有警制道路交通事故
    調查表、現場照片十張在卷可資佐證。且被害人卓佳憲係因本件車禍受有胸腔內
    出血、胸部外傷，送醫途中傷重不治死亡，業經臺灣板橋地方法院檢察署檢察官
    督同法醫師相驗明確，有相驗屍體證明書、驗斷書及勘驗筆錄等附卷可憑。又被
    告肇事後於八十九年四月四日晚上十時十九分許，接受吐氣所含酒精成分測試結
    果為每公升零點八七毫克，有酒精測試報表乙紙可按。按汽車行駛時，駕駛人應
    注意車前狀況，並隨時採取必要之安全措施，飲酒後吐氣所含酒精成分超過每公
    升零點二五毫克以上者，不得駕車，道路交通安全規則第九十四條第三項及第一
    百十四條第二款分別定有明文。次按飲酒後吐氣所含酒精濃度達零點五毫克（ｍ
    ｇ／ｌ），有反應較慢、感覺減低、影響駕駛等情狀；若達零點七五毫克以上，
    則有思考改變、個性行為改變之情狀，此有行政院國軍退役官兵輔導委員會臺北
    榮民總醫院八十八年八月五日（八八）北總內字第二六八六八號函附卷可憑。被
    告為汽車駕駛人，自應注意上開規定，且依上開道路交通事故調查表所示，本件
    車禍發生時，當時天候為晴天、夜間有照明、路面乾燥無缺陷，其視線、路況等
    情形均屬良好，被告並無不能注意之情形，其在飲酒後吐氣酒精濃度遠超過法定
    限值之情狀下，違反上開規定駕車肇事，已有過失，參以被告於酒後駕車撞擊被
    害人後所測得吐氣含酒精濃度，越過上開標準甚多，顯已失去安全駕駛能力，達
    酒醉程度，而其因酒醉駕車過失行為致被害人卓佳憲死亡，其過失與被害人死亡
    間亦有相當因果關係，當無疑問，本件事證明確，被告犯行堪以認定。
二、核被告乙○○所為，係犯刑法第一百八十五條之三服用酒類不能安全駕駛動力交
    通工具而駕駛罪、第二百七十六條第一項普通過失致死罪，其所犯上開二罪間，
    犯意各別，行為互殊，犯罪構成要件不同，應予分論併罰。被告酒醉駕車因而致
    人死亡，依法應負刑事責任，所犯過失致死罪部分，應依道路交通管理處罰條例
    第八十六條第一項規定加重其刑。查被告肇事後，於其犯罪未發覺前，即打電話
    報警處理，並向嗣後到場之警員坦承酒醉駕車並肇事，表示願受裁判之意，此有
    道路交通事故調查報告表在卷可稽，符合刑法第六十二條前段之自首要件，依法
    減輕其刑，其刑應先加後減之。爰審酌酒精成分對人之意識能力具有不良影響，
    超量飲酒後會導致對週遭事務之辨識及反應能力較平常狀況薄弱，因而酒後駕車
    在道路上行駛，對一般往來之公眾及駕駛人自身皆具有高度危險性，爰審酌被告
    明知上情，既漠視自己安危，更枉顧公眾行之安全，於服用酒類，酒後呼氣酒精
    濃度高達每公升０．八七毫克，已處於不能安全駕駛動力交通工具之狀態，仍駕
    駛車輛，導致發生車禍，並造成被害人死亡之結果。惟被告犯後坦承不諱，態度
    尚佳，且符合自首規定等一切情狀，量處如主文所示之刑，並定其應執行之刑，
    以示懲儆。末查，被告前於八十年間，因犯竊盜罪，經本院判處有期徒刑一年六
    月確定，入監執行至八十二年七月九日因縮短刑期假釋出監，刑滿日期為八十二
    年十二月九日，五年以內未曾受有期徒刑以上刑之宣告，此有臺灣高等法院檢察
    署刑案紀錄簡覆表一份可考，其犯後坦承犯行，深表悔悟，事後並積極與被害人
    家屬達成民事和解，有臺北市萬華區調解委員會調解書一份及支票一張影本在卷
    足憑，歷經此次偵審程序併科刑判決後，當已知所警惕，應無再犯之虞，是本院
    認對其前開宣告之刑，以暫不執行為適當，爰併宣告緩刑參年，用啟自新。
據上論結，應依刑事訴訟法第二百九十九條第一項前段，道路交通管理處罰條例第八
十六條第一項，刑法第一百八十五條之三、第二百七十六條第一項、第六十二條前段
、第五十一條第五款、第七十四條第二款，罰金罰鍰提高標準條例第一條前段，判決
如主文。
本案經檢察官楊四猛到庭執行職務
中      華      民      國      八十九      年     八     月   二十三   日
                                      臺灣板橋地方法院交通法庭
                                          法  官  侯  志  融
右正本證明與原本無異
如不服本判決應於送達後十日內向本院提出上訴狀
                                          書記官  陳  淑  芳
中      華      民      國      八十九      年     八     月   二十八   日
附錄本案論罪科刑法條全文：
刑法第一百八十五條之三：
服用毒品、麻醉藥品、酒類或其他相類之物，不能安全駕駛動力交通工具而駕駛者，
處一年以下有期徒刑、拘役或三萬元以下罰金。
刑法第二百七十六條
因過失致人於死者，處二年以下有期徒刑、拘役或二千元以下罰金。
從事業務之人，因業務上之過失犯前項之罪者，處五年以下有期徒刑或拘役，得併科
三千元以下罰金。


司法院資訊處製作；財團法人民間司法改革基金會備份。
